臺灣高等法院民事裁定
111年度抗字第772號
抗  告  人  盧郭細  

上列抗告人因聲請迴避事件，對於中華民國111年5月30日臺灣新
北地方法院111年度聲字第69號裁定提起抗告，本院裁定如下：
    主  文
抗告駁回。
抗告費用由抗告人負擔。
    理  由
一、抗告意旨略以：原承審法官高文淵於承辦原法院110年度訴
    字第2962號塗銷分割繼承登記事件（下稱系爭事件），就第
    三人台新國際商業銀行股份有限公司（下稱台新銀行）參加
    訴訟書狀，未依民事訴訟法第59條規定送達於伊，即逕准予
    台新銀行參加訴訟，致伊未能知悉參加事由及依同法第60條
    規定聲請駁回或提出異議，已侵害伊公平審理之訴訟權益。
    嗣伊於民國111年3月15日言詞辯論期日表明未收受參加書狀
    ，並對台新銀行之參加為異議，卻未見承審法官將此記明於
    筆錄，且制止伊當庭陳述意見，要求伊另以書狀答辯，足認
    承審法官執行職務有偏頗之虞，爰依法聲請承審法官迴避等
    情，原法院裁定駁回抗告人之聲請，抗告人不服，提起抗告
    。
二、按民事訴訟法第33條第1項第2款所謂法官執行職務有偏頗之
    虞，係指法官對於訴訟標的有特別利害關係，或與當事人之
    一造有密切之交誼或其他情形，客觀上足疑其為不公平之審
    判者。若僅憑當事人之主觀臆測，或認法官調查證據內容與
    當事人之意見不同，則不得謂其有偏頗之虞；是當事人主觀
    上對法官法庭活動之感受，尚難等同於客觀之情狀，進而為
    上開條款所定法官執行職務有偏頗之虞之認定。經查，抗告
    人所舉承審法官就言詞辯論筆錄之記載或要求其以書狀陳述
    意見等，核均屬法官指揮訴訟程序之職權行使範疇，抗告人
    執承審法官訴訟指揮內容主張其有偏頗之虞，尚屬主觀臆測
    。至抗告意旨所指承審法官未依民事訴訟法第59條規定將參
    加書狀送達於抗告人，致未能提出異議，且未將抗告人之異
    議記明筆錄等節，僅涉及抗告人是否聲請法院駁回訴訟參加
    或對筆錄聲請更正或補充之事項，尚與承審法官有無偏頗之
    虞無涉，此外，抗告人未能具體指摘承審法官對於系爭事件
    之訴訟標的有何特別利害關係，或與當事人有何密切之交誼
    或嫌怨，或在客觀上足疑其為不公平審判之情事，自難認有
    聲請迴避之原因。抗告人執以前開事由為聲請迴避之原因，
    即非有據。
三、綜上所述，抗告人具狀聲請系爭事件之承審法官迴避所舉之
    原因事實均與民事訴訟法第33條第1項第2款規定之要件不合
    ，其聲請承審法官廻避，為無理由，原裁定駁回抗告人聲請
    ，核無不合。抗告意旨指摘原裁定不當，聲明廢棄，為無理
    由，應予駁回。
四、據上論結，本件抗告為無理由，爰裁定如主文。
中　　華　　民　　國　　111 　年　　6 　　月　　24　　日
                  民事第二十庭  
                      審判長法　官  周祖民
　　　　　　　　　　　  　  法　官  鄭威莉
　　　　　　　　　　　  　  法　官  張永輝
正本係照原本作成。
不得再抗告。
中　　華　　民　　國　　111 　年　　6 　　月　　24　　日

                            書記官  鄭淑昀